INFORMACIÓN PERSONAL



Laura Isabel Ochoa Escobar

Cra45 # 4a- 18, Cali, 763531, Colombia

■ +57 3152160547 **■** cc. 1112968789

<u>lauju28@hotmail.com</u> lauraochoae@javerianacali.edu.co

Sexo Femenino | Fecha de Nacimiento 22/11/1996 | Nacionalidad Colombiana

PERFIL PROFESIONAL

Ingeniera Electrónica

Me interesa principalmente el área de desarrollo y análisis, tengo experiencia con diferentes lenguajes, principalmente con Python, HTML, CSS y Javascript. Tengo experiencia en la consulta y gestión de los datos con SQL.

Me gusta estar a la vanguardia y me interesa particularmente el trabajo enfocado a resultados.

EDUCACIÓN

Septiembre 2019 Junio 2017

Diciembre 2013

Ingeniera Electrónica – Pontificia Universidad Javeriana

Curso en Automatización y simulación – RWTH International Academy (Alemania)

Bachiller técnico comercial - Institución Educativa San Vicente

EXPERIENCIA LABORAL

Diciembre 2018 - Junio 2019 Practicante del área de Mantenimiento en la empresa Centelsa

Julio 2015 – Diciembre 2018 Monitora del curso: Introducción a la programación con Python

Enero 2016 – Diciembre 2016 Monitora del curso: Introducción a la programación (Visual Basic)

HABILIDADES PERSONALES

Lengua materna

Español

Otros idiomas Inglés

UNDERSTANDING	SPEAKING	WRITING
B2	B2	B2

HABILIDADES COMUNICATIVAS

Buenas habilidades comunicativas, se me facilita exponer mis ideas y explicarlas a los demás.

HABILIDADES COMPUTACIONALES

- Buen dominio de lenguajes de programación (Python, C Matlab , SQL, LabView, Visual Basic)
- Desarrollo Web (HTML,CSS,Javascript)
- Excel Avanzado
- Dominio de herramientas de ingenería (ADS, Multisim, Pspice, Quartus II)

HABILIDADES PROPOSITIVAS

 Buenas habilidades a la hora de plantear soluciones y llevarlas a cabo. Gracias a cursos enfocados en el desarrollo del pensamiento orientado a la solución de problemas.

INFORMACIÓN ADICIONAL

DISTINCIONES

Beca Magis (Toda la carrera)

Esta beca fue otorgada por el alto resultado obtenido en la prueba obligatoria a nivel nacional (SABER 11) que se realiza al finalizar el bachillerato y también por mi desempeño académico durante toda la carrera. Esta beca es otorgada por la Pontificia Universidad Javeriana.

Beca curso de Verano (10 julio 2017- 28 julio 2017)

Esta beca fue otorgada por el DAAD y RWTH International Academy de Aachen para realizar un curso de verano en "Automatización y simulación" en Aachen, Alemania.

PROYECTOS

Proyectos desarrollados en la Universidad

- Participación en el concurso Cali Sostenible. Se planificó, diseñó e integró un sistema de control de cargas en un hogar. El cual se podía controlar remotamente desde cualquier dispositivo que tuviera conexión mediante una app.
- Desarrollo de un juego de carreras de autos, con tres niveles diferentes y sistema de puntos, utilizando módulos de Pygame.

Proyectos personales

 Dashboard para la visualización diaria y actualizada de los datos de Covid-19 en Colombia.

Proyectos desarrollados en la práctica profesional

 Se propuso y realizó un sistema inalámbrico de monitoreo y control de las bombas encargadas de suministrar agua a las canaletas de las extrusoras.

HOBBIES